【裁判字號】    90,上訴,155
【裁判日期】    891220
【裁判案由】    違反著作權法
【裁判全文】
臺灣高等法院高雄分院刑事判決    九十年度上訴字第一五五號
    上  訴  人  台灣高雄地方法院檢察署檢察官
    被      告  乙○○
右上訴人因被告違反著作權法案件，不服臺灣高雄地方法院八十九年度易字第三八一
○號中華民國八十九年十二月二十日第一審判決（起訴案號：臺灣高雄地方法院檢察
署八十九年度偵字第一三○三○號），提起上訴，本院判決如左：
      主  文
原判決撤銷。
乙○○連續意圖銷售而擅自以重製之方法侵害他人之著作財產權，處有期徒刑柒月，
緩刑伍年。扣案電腦主機台、螢幕貳台、鍵盤貳個、光碟片（分別標有ＶＢ６．
０、ＷＩＮ９８、ＯＦＦＩＣＥ９７、ＷＩＮ９８．ＳＥ字樣）肆片，均沒收。
      事  實
一、乙○○為高雄市○○○路四號地下室Ｂ二十五攤位「瑞德企業社」負責人，明知
    如附表所示程式係美商微軟甲司享有著作財產權之電腦程式，竟未經美商微軟甲
    司同意或授權，基於意圖銷售之概括犯意，自民國八十九年一月間起，連續在瑞
    德企業社內，擅自重製如附表所示電腦程式著作於不特定客人購買之電腦硬碟上
    ，後連同電腦硬碟及週邊設備出售予客人圖利；嗣於八十九年五月二十六日十六
    時三十分許，在前開企業社為警查獲，並扣押其所有內有重製如附表所示電腦程
    式著作之電腦主機三台、螢幕二台、鍵盤二個、光碟片（分別標有ＶＢ６．０、
    ＷＩＮ９８、ＯＦＦＩＣＥ９７、ＷＩＮ９８．ＳＥ字樣）四片。
二、案經美商微軟甲司訴由高雄縣警察局鳳山分局移送台灣高雄地方法院檢察署檢察
    官偵查起訴。
      理  由
一、被告乙○○並未於本院審判期日到庭，惟其於本院調查時對前述犯行已供承不諱
    ，核與告訴人甲司代理人洪慶順所指訴情節相符，而附表所示程式係美商微軟甲
    司享有著作財產權之電腦程式，有告訴人所提出相關電腦程式著作美國著作權登
    記證明影本、宣誓書影本在卷足憑，此外復有電腦主機三台、螢幕二台、鍵盤二
    個、光碟片（分別標有ＶＢ６．０、ＷＩＮ９８、ＯＦＦＩＣＥ９７、ＷＩＮ９
    ８．ＳＥ字樣）四片扣案可資佐證，事證明確，被告之犯行洵堪認定。
二、核被告乙○○所為，係犯著作權法第九十一條第二項意圖銷售而擅自以重製之方
    法侵害他人著作財產權罪，其為銷售而交付之低度行為，應為意圖銷售而擅自重
    製之高度行為所吸收，不另論罪；甲訴人認係犯同條第一項之擅自以重製之方法
    侵害他人之著作財產權罪，尚有未洽，惟基本社會事實同一，本院自得變更起訴
    法條。又被告多次意圖銷售而擅自以重製之方法侵害他人著作財產權罪之犯行，
    時間緊接，所犯罪名相同，顯係出於概括犯意為之，為連續犯，應依刑法第五十
    六條之規定以一罪論，並加重其刑。
三、原審予以論罪科刑，固非無見，惟查被告乙○○意圖營利，未經告訴人授權或同
    意，擅自重製告訴人享有著作權之上述軟體，嚴重侵害告訴人權利，違反國際上
    普遍強調保護智慧財產權，以期發揚人類精神創作之潮流，且至今尚未與告訴人
    和解，原審僅諭知緩刑二年，量刑顯屬過輕，檢察官上訴意旨，執此指摘原判決
    不當，為有理由，應由本院將原判決予以撤銷改判；審酌被告為一己私利，不知
    對他人之智慧財產權予以尊重，與國際社會保護智慧財產權之潮流相違背，且至
    今尚未與告訴人和解，本應予重罰，惟其未有前科，素行良好，犯罪情節非重等
    一切情狀，量處有期徒刑七月。又被告前未曾受有期徒刑以上刑之宣告，此有本
    院被告全國前案紀錄表在卷足憑，其犯罪情節非重，年輕識淺，顯係因一時失慮
    ，致觸犯刑章，經此偵、審程序，當知警惕，諒無再犯之虞，本院認所宣告之刑
    以暫不執行為適當，爰併加重諭知緩刑五年，以啟自新。扣案電腦主機三台、螢
    幕二台、鍵盤二個、光碟片（分別標有ＶＢ６．０、ＷＩＮ９８、ＯＦＦＩＣＥ
    ９７、ＷＩＮ９８．ＳＥ字樣）四片，為被告所有，此據被告供明在卷，並供重
    製告訴人電腦程式著作之用，應依刑法第三十八條第一項第二款規定，宣告沒收
    。至於其餘扣案光碟片六片，非屬重製告訴人電腦程式著作之物，此有原審勘驗
    筆錄可憑，不另宣告沒收，併此敘明。
四、被告乙○○經合法傳喚無正當理由不到庭，爰不待其陳述逕行判決。
據上論結，應依刑事訴訟法第三百六十九條第一項前段、第三百六十四條、第三百七
十一條、第二百九十九條第一項前段、第三百條，著作權法第九十一條第二項，刑法
第十一條前段、第五十六條、第七十四條第一款、第三十八條第一項第二款，判決如
主文。
本案經檢察官陳惠珠到庭執行職務。
中    華    民    國      九十      年       三       月     十五   日
                              臺灣高等法院高雄分院刑事第七庭
                                  審判長法官  王光照
                                        法官  黃壽燕
                                        法官  黃憲文
右正本證明與原本無異。
如不服本判決，應於判決送達後十日內向本院提出上訴狀，其未述理由者並應於提
出上訴狀後十日內向本院補提理由書（應附繕本)。
                                      書記官  黃玉珠
中    華    民    國      九十      年       三       月     十九   日
附表：軟體名稱                                   版     數
１、  ＡＤＯＢＥ  ＰＨＯＴＯＳＨＯＰ              ５．０
２、  ＭＳ  ＡＣＥＳＳ                            ２０００
３、  ＭＳ  ＥＸＣＥＬ                            ２０００
４、  ＭＳ  ＦＲＯＮＴＰＡＧＥ                    ２０００
５、  ＭＳ  ＰＯＷＥＲＰＯＩＮＴ                  ２０００
６、  ＭＳ  ＶＩＳＵＡＬ  ＢＡＳＩＣ              ６．０
７、  ＭＳ  ＷＩＮＤＯＷＳ９８                    第二版
８、  ＭＳ  ＷＯＲＤ                              ２０００
附錄：本判決論罪科刑法條：
著作權法第九十一條第二項：
意圖銷售或出租而擅自以重製之方法侵害他人之著作財產權者，處六月以上五年以下
有期徒刑，得併科新臺幣三十萬元以下罰金。
                                                                        Ｄ


司法院資訊處製作；財團法人民間司法改革基金會備份。
